【裁判字號】    94,再易,5
【裁判日期】    950104
【裁判案由】    再審之訴
【裁判全文】
臺灣苗栗地方法院民事裁定               94年度再易字第5號
抗  告  人    乙○○
（即再審原告）
相  對  人    甲○○
（即再審被告）
上列當事人間就本院92年度簡上字第50號及92年度苗簡字第17號
確認界址事件提起再審之訴事件，抗告人對於民國94年11月4 日
本院94年度再易字第5 號補費裁定提起抗告，本院裁定如下：
      主  文
抗告駁回。
抗告費用由抗告人負擔。
      理  由
一、抗告意旨略以：抗告人就其與相對人所有土地間所主張之界
    址，與原確定判決所認定之界址兩相比較，土地面積相差達
    140.59平方公尺，而抗告人於起訴時，亦有請求確認在其主
    張之界線範圍內土地屬於自己所有之意，是兩造間之爭執除
    界址之紛爭外，尚包括上開土地面積所有權之爭執，訴訟標
    的價額應以該土地面積140.59平方公尺及公告地價決定之，
    非屬訴訟標的價額不能核定之情形，本院以民事訴訟法第77
    條之12規定加以核算裁判費有所違誤，請求廢棄原裁定等語
    。
二、按對於簡易訴訟程序之第2 審裁判，其上訴利益逾第466 條
    所定之額數者，當事人僅得以其適用法規顯有錯誤為理由，
    逕向最高法院提起上訴或抗告；對於簡易訴訟程序之第2 審
    裁判，提起第3 審上訴或抗告，須經原裁判法院之許可；前
    項許可，以訴訟事件所涉及之法律見解具有原則上之重要性
    者為限；第1 項之上訴或抗告，為裁判之原法院認為應行許
    可者，應添具意見書，敘明合於前項規定之理由，逕將卷宗
    送最高法院；認為不應許可者，應以裁定駁回其上訴或抗告
    ；民事訴訟法第436 條之2 第1 項、第436 條之3 第1 、2
    、3 項分別定有明文；又依同法第505 條規定，上開法條於
    再審程序中應予準用之。
三、經查：抗告人係對本院上開原確定之第1 、2 審簡易程序判
    決併予提起再審之訴，依民事訴訟法第499 條第2 項前段規
    定，應由本院第2 審合議庭合併管轄，並準用簡易程序第2
    審之相關法條規定；而本件確認界址之訴訟，其上訴利益未
    逾同法第466 條所定之額數，對於第2 審法院之裁判，應不
    得向最高法院提起上訴或抗告，是本院受命法官依同法第27
    2 條、249 條第1 項但書規定裁定命抗告人補繳再審之訴裁
    判費之裁定，係屬第2 審法院之裁判，抗告人不得向最高法
    院提起抗告；至書記官雖於上開裁定書後誤予記載「如不服
    本裁定應於送達後10日內向本院提出抗告狀，並繳納抗告費
    新臺幣1,000 元。」等文字，然並不因此改變前開裁判不得
    向最高法院提起抗告之法律上本質（最高法院32年度抗字第
    255 號判例意旨可資參照）；況抗告人所陳前揭抗告理由，
    並未就所涉及之法律見解具有原則上之重要性，本院認為抗
    告人之抗告並非合法，且不應許可，應予裁定駁回之。
四、依民事訴訟法第505 條、436 條之1 第3 項、第436 條之3
    第3項 、第95條、第78條，裁定如主文。
中    華    民    國    95    年    1     月    4     日
                  民事庭審判長  張淑芬
                        法  官  黃佩韻
                        法  官  邱光吾
以上正本係照原本作成
如不服本裁定應於送達後10日內向本院提出抗告狀，逕向最高法
院提起抗告，並繳納抗告費新臺幣1,000 元。
                        書記官  葉燕蓉
中    華    民    國    95    年    1     月    4     日


司法院資訊處製作；財團法人民間司法改革基金會備份。
